【裁判字號】    96,訴,1459
【裁判日期】    970229
【裁判案由】    違反毒品危害防制條例
【裁判全文】
臺灣屏東地方法院刑事判決              96年度訴字第1459號
公  訴  人  臺灣屏東地方法院檢察署檢察官
被      告  甲○○
上列被告因違反毒品危害防制條例案件，經檢察官提起公訴（96
年度毒偵字第2232號），被告就被訴事實為有罪之陳述，本院裁
定行簡式審判程序，判決如下：
    主  文
甲○○施用第一級毒品，累犯，處有期徒刑拾月。又施用第二級
毒品，累犯，處有期徒刑陸月。應執行有期徒刑壹年貳月。
    事  實
一、甲○○前於民國92年間因施用毒品案件，經本院以92年度毒
    聲字第238 號裁定送觀察、勒戒後，認無繼續施用毒品之傾
    向，由臺灣屏東地方法院檢察署檢察官以92年度毒偵緝字第
    112 號、92年度毒偵字第677 號不起訴處分確定；復於92年
    間因施用毒品案件，經本院以92年度毒聲字第1526號裁定送
    觀察、勒戒後，認無繼續施用毒品之傾向，於92年11月21日
    觀察、勒戒執行完畢釋放，由臺灣屏東地方法院檢察署檢察
    官於92年11月27日以92年度毒偵字第1770號不起訴處分確定
    。又於93年間因違反毒品危害防制條例案件，經本院以93年
    度訴字第610 號判決判處有期徒刑7 月、4 月，應執行有期
    徒刑9 月確定；於同年間因竊盜案件，經臺灣高等法院高雄
    分院以94年度上易字第135 號判決判處有期徒刑1 年6 月確
    定，上開有期徒刑嗣經臺灣高等法院高雄分院94年度聲字第
    208 號裁定應執行有期徒刑2 年2 月，自94年2 月16日起入
    監服刑，迄95年3 月3 日因縮短刑期假釋出監，迨於96年1
    月19日縮刑期滿未經撤銷假釋以視為執行完畢論。詎甲○○
    猶不知悛悔，於觀察、勒戒執行完畢釋放後5 年內，復基於
    施用第一級毒品海洛因之犯意，於96年10月3 日上午某時，
    在屏東縣東港鎮○○街197 號4 樓之1 ，以將第一級毒品海
    洛因摻在香菸內吸食之方式，施用第一級毒品海洛因1 次。
    甲○○並另基於施用第二級毒品甲基安非他命之犯意，於96
    年10月2 日16時30分許，在上址，以將第二級毒品甲基安非
    他命置於玻璃球內加熱燒烤再吸食所產生煙霧之方式，施用
    第二級毒品甲基安非他命1 次，嗣於96年10月5 日6 時20分
    許，因警持搜索票至屏東縣林邊鄉○○村○○路1 號對阮俊
    諭執行搜索，甲○○在場坦承施用毒品，並同意採尿送驗而
    查獲。
二、案經屏東縣警察局東港分局報請臺灣屏東地方法院檢察署檢
    察官偵查起訴。
    理  由
一、本件被告甲○○所犯係死刑、無期徒刑、最輕本刑為3 年以
    上有期徒刑以外之罪，其於準備程序中就被訴事實為有罪之
    陳述，經法官告知簡式審判程序之旨，並聽取當事人之意見
    後，本院認為適宜由受命法官獨任進行簡式審判程序。
二、上揭事實，業據被告甲○○於警詢時及本院審理時坦承不諱
    ，且被告為警所採集之尿液檢體，經送請正修科技大學超微
    量研究科技中心以酵素免疫分析法及氣相層析質譜儀法檢驗
    ，結果呈甲基安非他命及嗎啡陽性反應，有該中心檢驗報告
    1 紙在卷足憑（見警卷第9 頁），堪信被告上開自白確與事
    實相符。又被告先前如事實欄所載，其於92年間因施用毒品
    案件，經本院以92年度毒聲字第238 號裁定送觀察、勒戒後
    ，認無繼續施用毒品之傾向，由臺灣屏東地方法院檢察署檢
    察官以92年度毒偵緝字第112 號、92年度毒偵字第677 號不
    起訴處分確定；復於92年間因施用毒品案件，經本院以92年
    度毒聲字第1526號裁定送觀察、勒戒後，認無繼續施用毒品
    之傾向，於92年11月21日觀察、勒戒執行完畢釋放，由臺灣
    屏東地方法院檢察署檢察官於92年11月27日以92年度毒偵字
    第1770號不起訴處分確定等情，有臺灣屏東地方法院檢察署
    檢察官92年度毒偵緝字第112 號、92年度毒偵字第677 號、
    92年度毒偵字第1770號不起訴處分書、全國施用毒品案件紀
    錄表及臺灣高等法院被告前案紀錄表在卷足憑，本件事證已
    臻明確，被告於觀察、勒戒執行完畢釋放後5 年內，再犯本
    件施用第一級毒品海洛因及第二級毒品甲基安非他命之犯行
    洵堪認定。
三、查海洛因為毒品危害防制條例第2 條第2 項第1 款明定之第
    一級毒品；甲基安非他命為同條例第2 條第2 項第2 款明定
    之第二級毒品，均不得持有及施用，核被告甲○○所為，係
    犯該條例第10條第1 項之施用第一級毒品罪及同條第2 項之
    施用第二級毒品罪。其施用前持有第一級毒品海洛因及第二
    級毒品甲基安非他命之低度行為，應分別為其施用第一級毒
    品海洛因及第二級毒品甲基安非他命之高度行為所吸收，不
    另論罪。被告所犯施用第一級毒品罪及施用第二級毒品罪2
    罪間，犯意個別、行為互殊，應予分論併罰。被告前於93年
    間因違反毒品危害防制條例案件，經本院以93年度訴字第61
    0 號判決判處有期徒刑7 月、4 月，應執行有期徒刑9 月確
    定；於同年間因竊盜案件，經臺灣高等法院高雄分院以94年
    度上易字第135 號判決判處有期徒刑1 年6 月確定，上開有
    期徒刑嗣經臺灣高等法院高雄分院94年度聲字第208 號裁定
    應執行有期徒刑2 年2 月，自94年2 月16日起入監服刑，迄
    95年3 月3 日因縮短刑期假釋出監，迨於96年1 月19日縮刑
    期滿未經撤銷假釋以視為執行完畢論等情，有臺灣高等法院
    被告前案紀錄表1 份在卷可稽，其於受徒刑之執行完畢，5
    年以內故意再犯本件有期徒刑以上之罪，為累犯，所犯2 罪
    均應依刑法第47條第1 項之規定加重其刑。爰審酌被告前經
    觀察、勒戒後，仍未戒斷其施用毒品之惡習，並參酌其素行
    狀況、犯罪之動機、目的、手段、所生戕害其身心情形及犯
    罪後坦承犯行，態度尚非惡劣等一切情狀，分別就其施用第
    一級毒品海洛因及第二級毒品甲基安非他命犯行，量處如主
    文所示之刑，並定其應執行之刑，以資懲儆。
據上論斷，應依刑事訴訟法第299 條第1 項前段、第273 條之1
第1 項，毒品危害防制條例第10條第1 項、第2 項，刑法第11條
前段、第47條第1 項、第51條第5 款，判決如主文。
本案經檢察官陳新君到庭執行職務。
中    華    民    國    97    年    2     月    29    日
                  刑事第五庭    法  官  林家聖
以上正本證明與原本無異。
如不服本判決應於收受本判決送達後10日內向本院提出上訴書狀
，其未敘述上訴理由者，並得於提起上訴後10日內向本院補提理
由書狀（均須按他造當事人之人數附繕本）「切勿逕送上級法院
」
中    華    民    國    97    年    2     月    29    日
                                書記官  陳蓉柔
附錄本判決論罪科刑法條全文：
毒品危害防制條例第10條
施用第一級毒品者，處六月以上五年以下有期徒刑。
施用第二級毒品者，處三年以下有期徒刑。


司法院資訊處製作；財團法人民間司法改革基金會備份。
